---
title: "Data Mining 07/14"
output: html_document
---

```{r setup, include=FALSE}
knitr::opts_chunk$set(echo = TRUE)
Sys.setlocale('LC_ALL','C')
```

## Data Visualization

0. R project 단위로 작업하기

1. 한글 사용: Tools > Global Options > Code > Saving > UTF-8로 설정

데이터 시각화는 분석의 기초입니다. EDA (Exploratory Data Analysis) kaggle.com 사이트에서 데이터 분석에 대한 다양한 분석 결과와 EDA 시도를 볼 수 있습니다.

방대한 양의 자료가 명확한 분석 주제 없이 단순히 주어졌을 때, 의미있는 정보를 찾아낼 수 있을까? "Data Mining"

그리고 싶은 모양을 상상하고, 구체적인 코드는 key word를 이용해 Google에 검색합니다. 이를 위해서는 어떤 그림을 그릴 수 있는지, 뭐라고 검색해야하는지 기본적으로 알아야 합니다.
```{r }
data("iris")
head(iris)

```
```{r }
str(iris)

```

R을 이용해 데이터를 그려보는 함수는 내장 plot을 쓰는 것과 외부 패키지인 ggplot이 있습니다.

Basic1.rmd 파일에서 두 함수를 비교하고 iris 데이터에 대한 분석을 진행해 봅니다.


## Statistical Inference

우리가 모집단에 대해 전반적인 조사를 할 수 없을 때, 표본에서 정보를 추출합니다. 실험 조사에서 "Random Sampling"이 중요한 이유는, 잘 뽑은 표본은 그 크기가 아주 작아도 모집단에 대한 정보를 거의 대부분 담고 있기 때문입니다.

커피에 시럽 농도가 우리의 관심사라고 할 때 잘 섞인 커피는 한 입만 마시고도 농도에 대한 정확한 정보를 알 수 있지만 시럽이 하나도 섞이지 않은 경우 90% 이상의 커피를 마셔도 그 농도에 대해 부정확하게 이해를 할 수 밖에 없는 원리입니다.

경제 자료에 대한 데이터를 포함하는 'quantmod' 패키지에서 KOSPI 자료를 얻을 수 있습니다.
```{r}
install.packages("quantmod")
library(quantmod)
```

```{r warning=FALSE}
options("getSymbols.warning4.0"=FALSE)
samsung = getSymbols("005930.KS",auto.assign = FALSE)
tail(samsung)
```

```{r}
samsung['2008-09-08/2008-09-15']
```

많은 경우 우리는 가격 자체보다 return 값에 관심있는데요, 이론적 이유로 우리는 "log returns"를 봅니다.
$$R_t = \log {(P_t/P_{t-1})} $$

```{r}
closing<-samsung[,4]
plot(closing)
samsung.ret <- diff(log(closing))
samsung.ret <- samsung.ret[-1] # remove NA in the 1st place
plot(samsung.ret, main="stock returns",type='l')
```

```{r warning=FALSE}
ret <- as.vector(samsung.ret) # from xts to numeric
which(is.na(ret))
```
```{r}
ret = ret[-which(is.na(ret))]
```

```{r warning=FALSE}
summary(ret)
```

One reason that we use log return is that there's a nice theory on stock prices assuming the log return is normally distributed

```{r warning=FALSE}
hist(ret,breaks=100, prob=TRUE)
lines(density(ret),col="blue")
rug(ret)
```

```{r warning=FALSE}
samsung.ret20 <- diff(log(samsung['2020-01-01/2020-07-10']$`005930.KS.Close`))
plot(samsung.ret20, main="stock returns",type='l')
```

```{r warning=FALSE}
ret20 <- as.vector(samsung.ret20) # from xts to numeric
summary(ret20)
```

```{r warning=FALSE}
stem(ret20)
```