---
title: "▒ 의사결정나무 ▒"
output: html_document
editor_options: 
  chunk_output_type: inline
---

```{r setup, include=FALSE}
knitr::opts_chunk$set(echo = TRUE, fig.align='center')
```
<br /> 

### **0. 환경설정**
<br />

```{r set env,  message = FALSE}
# required_pkg          <- c("tree", "rpart", "rpart.plot", "C50", "party", "partykit", "readxl")
# pkg_to_install        <- required_pkg[!(required_pkg %in% rownames(installed.packages()))]
# if(length(pkg_to_install) > 0) install.packages(pkg_to_install)

library(tree)
library(rpart)
library(rpart.plot)
library(C50)
library(party)
library(partykit)
library(readxl)
```
<br /> 
<br /> 

### **1. 예제데이터 불러오기**
<br />

**[데이터 다운로드]** <br />

* C드라이브에 [R_project] 폴더 생성<br />
* [R_project] 폴더에 [DAT] 폴더 생성<br />
* 데이터 스토어에서 샘플데이터(3.아파트_주소기반_주택지역특성시세정보_DB.xlsx)를 "C:/R_project/DAT/"에 다운로드  (<https://www.datastore.or.kr/file/detail?id=2c0a9616-4d78-403c-9d77-3db2effb2a74&page=1&viewCount=10&sort=1&order=1&source=1&keyword=%EC%95%84%ED%8C%8C%ED%8A%B8>)<br />
* 서울/수도권 및 5대광역시 아파트에 대한 주소테이블 외 4개의 테이블(정보집단)로 구성되며 각각 주택특성정보, 지역특성정보, 가격/신뢰등급/예상회수율정보 테이블로 이루어져 있고, 각 테이블간은 고유키값(NUM)으로 연계되어 있음 
<br />
<br />

**[데이터 호출]** 
```{r data import}
path                  <- "data/3.아파트_주소기반_주택지역특성시세정보_DB.xlsx"
sheet.names           <- excel_sheets(path)

df1                   <- read_excel(path, sheet.names[1])
df2                   <- read_excel(path, sheet.names[2])
df3                   <- read_excel(path, sheet.names[3])
df4                   <- read_excel(path, sheet.names[4])
data                  <- Reduce(function(x, y) merge(x, y, all=FALSE), list(df1, df2, df3, df4))

data$LAND_ACCESS      <- as.numeric(as.character(data$LAND_ACCESS)) 
data$UNIT_NUM         <- as.numeric(as.character(data$UNIT_NUM)) 

data                  <- data[complete.cases(data), c("SGG","PRICE_GEN", "FLOOR", "PRIV_AREA", "PUB_AREA", "SUM_AREA","UNIT_NUM", "PARK_NUM", "LAND_ACCESS", "SUB_DIST")]  

head(data, 5)
```

* SGG : 시군구
* PRICE_GEN ; 일반거래시세
* FLOOR : 층명
* PRIV_AREA : 전유면적
* PUB_AREA : 공유면적
* SUM_AREA : 계약 면적
* UNIT_NUM : 총세대수
* PARK_NUM : 총주차대수
* LAND_ACCESS : 개별공시지가
* SUB_DIST : 지하철역과의 거리
<br />
<br />

**[데이터 가공]** 데이터가 적은 지역 전처리 (광진구 제거, 종로구와 중구 통합) 
```{r preprocessing loaded dataset}

tree_data             <- subset(data,!grepl("광진구", SGG))
tree_data$SGG         <- ifelse(tree_data$SGG == "성동구", "A",ifelse(tree_data$SGG == "용산구", "B", "C"))
table(tree_data$SGG)

# column type 지정
tree_data$SGG         <- as.factor(as.character(tree_data$SGG))

head(tree_data)
```

* A : 성동구
* B : 용산구
* C : 종로구 및 중구

<br /> 

**[데이터 분할]** Training set 70% , Test set 30% 무작위 추출을 이용하여 나누기
```{r}
set.seed(10)
sample.num            <- sample(1:nrow(tree_data), 0.7*nrow(tree_data))
# sample.num
train                 <- tree_data[sample.num,]
test                  <- tree_data[-sample.num,]

dim(test)
dim(train)
```
<br /> 

### **2. 의사결정나무**
<br />

<span style = "color:blue"> **tree 생성 및 가지치기**</span><br />
<br />

```{r}
train
```

**[기본 tree]**
```{r tree_ml 1}
tree_ml               <-tree(SGG~., data=train, split="deviance")
# tree_ml
summary(tree_ml)
```

```{r}
plot(tree_ml)
text(tree_ml, cex = 0.7)
```

<br /> 
<br /> 

**[가지치기]** 노드수 활용
```{r tree pruning 1}
tree_p                <- snip.tree(tree_ml, nodes=c(6))
plot(tree_p)
text(tree_p, all=T)
```
<br /> 
<br /> 

**[가지치기]** 끝마디수 활용
```{r tree pruning 2, out.width = '90%', fig.height = 3 }
tree_p2               <- prune.misclass(tree_ml)
plot(tree_p2)
```

```{r}
fin.tr                <- prune.misclass(tree_ml, best=15)
plot(fin.tr)
text(fin.tr,cex=0.7)
```


<br /> 
<br /> 

**[결과]** Tree 가지치기 비교
```{r compare tree pruning, out.width = '100%', fig.height = 3 }
par(mfrow=c(1,3))
#가지치기 안한 Tree
plot(tree_ml); title(main="Full Tree", cex.main = 1); text(tree_ml,cex=0.7)
#node수로 가지치기한 Tree
plot(tree_p); title(main="Pruned Tree \n by  nodes", cex.main = 1); text(tree_p, all=T, cex=0.7)
#끝마디수로 가지치기한 Tree
plot(fin.tr); title(main="Pruned Tree \n by Terminal nodes", cex.main = 1); text(fin.tr, cex=0.7)
```

**[예측]** tree 예측
```{r tree predict}
yhat                  <- predict(fin.tr, newdata=test, type="class")
ytest                 <- test$SGG
table(yhat,ytest)
cat("오분류율 = ", mean(yhat!=ytest)*100,"%")
```
<br /> 

 
**[시각화]** 공간분할 (2개의 변수 활용)
```{r tree split }
tree_plot             <- tree(SGG ~ LAND_ACCESS + UNIT_NUM, data = train, 
                              control = tree.control(nobs = nrow(train), minsize = 50))
par(pty="s")
plot(train$LAND_ACCESS, train$UNIT_NUM, xlab="LAND_ACCESS", ylab="UNIT_NUM", type = "n")
text(train$LAND_ACCESS, train$UNIT_NUM, col = c(2:(length(levels(train$SGG)) + 1))[train$SGG], train$SGG)
partition.tree(tree_plot, add=TRUE, cex=1.5)
```
<br /> 
<br /> 

<span style = "color:blue"> **의사결정나무 알고리즘 : CART** </span> <br /> 
<br />

**[모형 적합]** 
```{r cart}
cart_ml               <- rpart(SGG ~.,train)
cart_ml
```
<br /> 
<br /> 

**[시각화]**
```{r cart prp }
rpart.plot(cart_ml, main = "Classification using CART")
```
<br /> 
<br /> 

**[예측]**
```{r cart prediction}
yhat                  <- predict(cart_ml, newdata=test, type="class")
ytest                 <- test$SGG
table(yhat,ytest)
cat("오분류율 = ", mean(yhat!=ytest)*100,"%")
```
<br /> 
<br /> 

<span style = "color:blue"> **의사결정나무 알고리즘 : C5.0** </span><br /> 
<br />

**[모형적합 및 시각화]**
```{r C5.0 }
c5_ml                 <- C5.0(as.factor(SGG) ~.,train)
summary(c5_ml)
# plot(c5_ml, width = 1194, height = 746)
plot(c5_ml, gp = gpar(fontsize = 7))
```
<br /> 
<br /> 

**[예측]**
```{r C5.0 prediction}
yhat                  <- predict(c5_ml, newdata=test, type="class")
ytest                 <- test$SGG
table(yhat,ytest)
cat("오분류율 = ",mean(yhat!=ytest)*100,"%")
```
<br /> 
<br />

<span style = "color:blue"> **의사결정나무 알고리즘 : QUESET** </span> <br />
<br />

**[모형적합 및 시각화]**
```{r QUESET }
queset_ml             <- ctree(SGG ~., train, control = ctree_control(testtype=c("MonteCarlo")))
summary(queset_ml)
plot(queset_ml)
```
<br /> 
<br />

**[예측]**
```{r QUESET prediction}
yhat                  <- predict(queset_ml, newdata=test, type="response")
ytest                 <- test$SGG
table(yhat,ytest)
cat("오분류율 = ",mean(yhat!=ytest)*100,"%")
```
<br /> 
<br />

























