---
title: "▒ NaiveBayes ▒"
output: html_document
editor_options: 
  chunk_output_type: inline
---

```{r setup, include=FALSE}
knitr::opts_chunk$set(echo = TRUE)
```
<br /> 

### **0. 환경설정**
<br />

```{r set env, echo = TRUE, message = FALSE}
#required_pkg         <- c( "e1071", "readxl")
#pkg_to_install       <- required_pkg[!(required_pkg %in% rownames(installed.packages()))]
#if(length(pkg_to_install) > 0) install.packages(pkg_to_install)

library(e1071)
library(readxl)
```
<br /> 
<br /> 

### **1. 데이터 불러오기 **
<br />

**[데이터 다운로드]** <br />

* C드라이브에 [R_project] 폴더 생성<br />
* [R_project] 폴더에 [DAT] 폴더 생성<br />
* 데이터 스토어에서 샘플데이터(3.아파트_주소기반_주택지역특성시세정보_DB.xlsx)를 "C:/R_project/DAT/"에 다운로드  (<https://www.datastore.or.kr/file/detail?id=2c0a9616-4d78-403c-9d77-3db2effb2a74&page=1&viewCount=10&sort=1&order=1&source=1&keyword=%EC%95%84%ED%8C%8C%ED%8A%B8>)<br />
* 서울/수도권 및 5대광역시 아파트에 대한 주소테이블 외 4개의 테이블(정보집단)로 구성되며 각각 주택특성정보, 지역특성정보, 가격/신뢰등급/예상회수율정보 테이블로 이루어져 있고, 각 테이블간은 고유키값(NUM)으로 연계되어 있음 
<br />
<br />

**[데이터 호출]** 
```{r data import}
path                  <- "data/3.아파트_주소기반_주택지역특성시세정보_DB.xlsx"
sheet.names           <- excel_sheets(path)

df1                   <- read_excel(path, sheet.names[1])
df2                   <- read_excel(path, sheet.names[2])
df3                   <- read_excel(path, sheet.names[3])
df4                   <- read_excel(path, sheet.names[4])
data                  <- Reduce(function(x, y) merge(x, y, all=FALSE), list(df1, df2, df3, df4))

data$LAND_ACCESS      <- as.numeric(as.character(data$LAND_ACCESS)) 
data$UNIT_NUM         <- as.numeric(as.character(data$UNIT_NUM)) 

data                  <- data[complete.cases(data), c("SGG","PRICE_GEN", "FLOOR", "PRIV_AREA", "PUB_AREA", "SUM_AREA","UNIT_NUM", "PARK_NUM", "LAND_ACCESS", "SUB_DIST")]   

head(data, 5)
```

* SGG : 시군구
* PRICE_GEN ; 일반거래시세
* FLOOR : 층명
* PRIV_AREA : 전유면적
* PUB_AREA : 공유면적
* SUM_AREA : 계약 면적
* UNIT_NUM : 총세대수
* PARK_NUM : 총주차대수
* LAND_ACCESS : 개별공시지가
* SUB_DIST : 지하철역과의 거리
<br />
<br />
 
**[데이터 가공]** 데이터가 적은 지역 전처리 (광진구 제거, 종로구와 중구 통합)  
```{r preprocessing loaded dataset}

nb_data               <- subset(data,!grepl("광진구", SGG))
nb_data$SGG           <- ifelse(nb_data$SGG == "성동구", "A",ifelse(nb_data$SGG == "용산구", "B", "C"))
table(nb_data$SGG)

# column type 지정
nb_data$SGG           <- as.factor(as.character(nb_data$SGG))

head(nb_data)
```
<br />

**[데이터 분할]** training data: 70% / test data : 30%
```{r data split}
set.seed(10)
sample_num            <- sample(1:nrow(nb_data), 0.7*nrow(nb_data))
train_df              <- nb_data[sample_num,]
test_df               <- nb_data[-sample_num,]

head(train_df)
nrow(test_df)
```
<br /> 

**[모형적합]** 
```{r model fit}
model                 <- naiveBayes(SGG ~ ., data = train_df)
```
<br /> 

**[예측]** 확률 예측
```{r prediction 1}
pred_prob             <- predict(model, test_df, type = "raw")
head(pred_prob)
```
<br /> 

**[예측]** Class 예측
```{r prediction 2}
pred_class            <- predict(model, test_df, type = "class")
head(pred_class)
```
<br /> 

**[결과]** 예측값 실제값 비교 
```{r }
table(pred_class, test_df$SGG)
```
<br /> 

**[결과]** 예측값 실제값 비교를 통한 정확도 산출
```{r }
cat("분류 정확도 = ", mean(pred_class == test_df$SGG)*100, "%")
```
















