---
title: "▒ SVM ▒"
output: html_document
editor_options: 
  chunk_output_type: inline
---

```{r setup, include=FALSE}
knitr::opts_chunk$set(echo = TRUE)
```
<br /> 

### **0. 환경설정**
<br />

```{r set env, message = FALSE}
#required_pkg         <- c("dplyr", "e1071", "readxl")
#pkg_to_install       <- required_pkg[!(required_pkg %in% rownames(installed.packages()))]
#if(length(pkg_to_install) > 0) install.packages(pkg_to_install)

library(dplyr)
library(e1071)
library(readxl)
```
<br /> 
<br /> 

### **1. 데이터 불러오기**
<br />

**[데이터 다운로드]** <br />

* C드라이브에 [R_project] 폴더 생성<br />
* [R_project] 폴더에 [DAT] 폴더 생성<br />
* 데이터 스토어에서 샘플데이터(3.아파트_주소기반_주택지역특성시세정보_DB.xlsx)를 "C:/R_project/DAT/"에 다운로드  (<https://www.datastore.or.kr/file/detail?id=2c0a9616-4d78-403c-9d77-3db2effb2a74&page=1&viewCount=10&sort=1&order=1&source=1&keyword=%EC%95%84%ED%8C%8C%ED%8A%B8>)<br />
* 서울/수도권 및 5대광역시 아파트에 대한 주소테이블 외 4개의 테이블(정보집단)로 구성되며 각각 주택특성정보, 지역특성정보, 가격/신뢰등급/예상회수율정보 테이블로 이루어져 있고, 각 테이블간은 고유키값(NUM)으로 연계되어 있음 
<br />
<br />

**[데이터 호출]** 
```{r data import}
path                  <- "data/3.아파트_주소기반_주택지역특성시세정보_DB.xlsx"
sheet.names           <- excel_sheets(path)

df1                   <- read_excel(path, sheet.names[1])
df2                   <- read_excel(path, sheet.names[2])
df3                   <- read_excel(path, sheet.names[3])
df4                   <- read_excel(path, sheet.names[4])
data                  <- Reduce(function(x, y) merge(x, y, all=FALSE), list(df1, df2, df3, df4))

data$LAND_ACCESS      <- as.numeric(as.character(data$LAND_ACCESS)) 
data$UNIT_NUM         <- as.numeric(as.character(data$UNIT_NUM)) 

data                  <- data[complete.cases(data), c("SGG","PRICE_GEN", "FLOOR", "PRIV_AREA", "PUB_AREA", "SUM_AREA","UNIT_NUM", "PARK_NUM", "LAND_ACCESS", "SUB_DIST")]   

head(data, 5)
```

* SGG : 시군구
* PRICE_GEN ; 일반거래시세
* FLOOR : 층명
* PRIV_AREA : 전유면적
* PUB_AREA : 공유면적
* SUM_AREA : 계약 면적
* UNIT_NUM : 총세대수
* PARK_NUM : 총주차대수
* LAND_ACCESS : 개별공시지가
* SUB_DIST : 지하철역과의 거리
<br />
<br />
 
**[데이터 가공]** 데이터가 적은 지역 전처리 (광진구 제거, 종로구와 중구 통합)  
```{r preprocessing loaded dataset}

svm_data               <- subset(data,!grepl("광진구", SGG))
svm_data$SGG           <- ifelse(svm_data$SGG == "성동구", "A",ifelse(svm_data$SGG == "용산구", "B", "C"))
table(svm_data$SGG)

# column type 지정
svm_data$SGG           <- as.factor(as.character(svm_data$SGG))

head(svm_data)
```
<br />

**[데이터 분할]**
```{r data split}
set.seed(10)
sample_num            <- sample(1:nrow(svm_data), 0.7*nrow(svm_data))
train_df              <- svm_data[sample_num,]
test_df               <- svm_data[-sample_num,]
x_train               <- subset(train_df, select = setdiff(names(svm_data), "SGG"))
x_test                <- subset(test_df,  select = setdiff(names(svm_data), "SGG"))
nrow(train_df)
head(train_df)
nrow(test_df)
```
<br /> 

**[모형적합]** 기본적인 분석
```{r fit svm linear}
fit.svm.linear        <- svm(SGG~., data=train_df, kernel = "linear")  # svm 모형 생성
# kernel : linear, polynomial, radial basis, sigmoid
fit.svm.linear  # 모형 결과 출력
summary(fit.svm.linear)
```
<br /> 

**[시각화]** Classification Plot
```{r plot svm linear}
par(mgp = c(4,0.5,0), mar = c(5,5,4,2))
plot(fit.svm.linear, train_df, PRICE_GEN ~ LAND_ACCESS)
plot(fit.svm.linear, train_df, PRICE_GEN ~ UNIT_NUM)

```
<br /> 
<br /> 

### **2. 선형 SVM**
<br />

**[모형적합]** 모형 Tuning: 최적의  gamma parameter 추정
그리드 서치 방법을 사용하였음. (즉, gamma와 cost를 15개씩 후보를 주어 모두 계산함)
```{r model tune : linear}
obj.linear            <- tune.svm(SGG~., data=train_df, kernel="linear", gamma=2^(-7:7), cost=2^(-7:7))  # 선형 svm tuning
obj.linear$best.model  # tuning 한 best model 출력
```
<br /> 

**[예측]** 모형 Test
```{r model test : linear}
pred.linear           <- predict(obj.linear$best.model, newdata = test_df, na.action = na.fail)
```
<br /> 

**[결과]** 모형 정확도 확인
```{r accuracty }
table(pred.linear, test_df$SGG)  # confusion matirx 출력
acc                   <- sum(diag(table(pred.linear, test_df$SGG)))/ sum(table(pred.linear, test_df$SGG)) # 정확도 계산
cat("모형 정확도 : ", round(acc*100, 2), "%", "\n")  # 정확도 출력
```
→ 선형 SVM을 통한 분류 정확도 **78.42%**로 나타남<br />
<br /> 

**[시각화]** 선형 SVM Classfication Plot
```{r plot}
par(mgp = c(4,0.5,0), mar = c(5,5,4,2))
plot(obj.linear$best.model, test_df, PRICE_GEN ~ LAND_ACCESS)
plot(obj.linear$best.model, test_df, PRICE_GEN ~ UNIT_NUM)

```
<br /> 
<br /> 


### **3. 비선형 SVM Radial Kernel**
<br />

**[모형적합]** 모형 Tuninig
```{r model tune radial}
obj.radial            <- tune.svm(SGG~., data=train_df, kernel="radial", gamma=2^(-7:7), cost=2^(-7:7))  # Radial kernel을 통한 비선형 svm tuning
obj.radial$best.model  # tuning 한 best model 출력
```
<br /> 

**[예측]** 모형 Test
```{r model test radial}
pred.radial           <- predict(obj.radial$best.model, test_df)
```
<br /> 

**[결과]** 모형 정확도 확인
```{r accuracy radial}
table(pred.radial, test_df$SGG)  # confusion matrix 출력
acc                   <- sum(diag(table(pred.radial, test_df$SGG)))/ sum(table(pred.radial, test_df$SGG))  # 정확도 계산
cat("모형 정확도 : ", round(acc*100, 2), "%", "\n")  # 정확도 출력
```
→ Radial 커널을 활용한 비선형 SVM을 통한 분류 정확도는 **82.01%**로 나타남<br />
<br /> 

**[시각화]** 비선형 SVM Radial kernel Classfication Plot
```{r plot radial}
par(mgp = c(4,0.5,0), mar = c(5,5,4,2))
plot(obj.radial$best.model, test_df, PRICE_GEN ~ LAND_ACCESS)
plot(obj.radial$best.model, test_df, PRICE_GEN ~ UNIT_NUM)

```
<br /> 
<br /> 


### **4. 비선형 SVM Sigmoid Kernel**
<br />


**[모형적합]** 모형 Tuninig
```{r model tune sigmoid}
obj.sigmoid           <- tune.svm(SGG~., data=train_df, kernel="sigmoid", gamma=2^(-7:7), cost=2^(-7:7))  # Sigmoid kernel을 통한 비선형 svm tuning
obj.sigmoid$best.model  # tuning한 best model 출력
```
<br /> 

**[예측]** 모형 Test
```{r model test sigmoid}
pred.sigmoid          <- predict(obj.sigmoid$best.model, test_df)
```
<br /> 

**[결과]** 모형 정확도 확인
```{r accuracy sigmoid}
table(pred.sigmoid, test_df$SGG)  # confusion matrix 출력 
acc                   <- sum(diag(table(pred.sigmoid, test_df$SGG)))/ sum(table(pred.sigmoid, test_df$SGG))  # 정확도 계산
cat("모형 정확도 : ", round(acc*100, 2), "%", "\n")  # 정확도 출력
```
→ Sigmoid 커널을 활용한 비선형 SVM을 통한 분류 정확도 76.26%로 나타남<br />
<br /> 

**[시각화]** 비선형 SVM Sigmoid kernel Classfication Plot
```{r plot sigmoid}
par(mgp = c(4,0.5,0), mar = c(5,5,4,2))
plot(obj.sigmoid$best.model, test_df, PRICE_GEN ~ LAND_ACCESS)
plot(obj.sigmoid$best.model, test_df, PRICE_GEN ~ UNIT_NUM)

```
<br /> 
<br /> 

### **5. 비선형 SVM Polynomial kernel**
<br />

**[모형적합]** 모형 Tuninig
```{r model tune polynomial}
obj.polynomial        <- tune.svm(SGG~., data=train_df, kernel="polynomial", gamma=2^(-7:7), cost=2^(-7:7))   
obj.polynomial$best.model  # tuning한 best model 출력
```
<br />

**[예측]** 모형 Test
```{r model test polynomial}
pred.polynomial       <- predict(obj.polynomial$best.model, test_df)
```
<br />

**[결과]** 모형 정확도 확인
```{r accuracy polynomial}
table(pred.polynomial, test_df$SGG)  # confusion matrix 출력
acc                   <- sum(diag(table(pred.polynomial, test_df$SGG)))/ sum(table(pred.polynomial, test_df$SGG))  # 정확도 계산
cat("모형 정확도 : ", round(acc*100, 2), "%", "\n")  # 정확도 출력
```
→ Polynomial 커널을 활용한 비선형 SVM을 통한 분류 정확도 **76.98%**로 나타남<br />
<br />

**[시각화]** Classfication Plot
```{r plot polynomial}
num_cols              <- names(train_df)[sapply(train_df, class) == "numeric"]
combn_mat             <- t(combn(num_cols, 2))
par(mgp = c(4,0.5,0), mar = c(5,5,4,2))
plot(obj.polynomial$best.model, test_df, PRICE_GEN ~ LAND_ACCESS)
plot(obj.polynomial$best.model, test_df, PRICE_GEN ~ UNIT_NUM)
```
<br />
<br />































