---
title: "▒ 군집분석 ▒"
output: html_document
editor_options: 
  chunk_output_type: inline
---

```{r setup, include=FALSE}
knitr::opts_chunk$set(echo = TRUE)
```
<br /> 

### **0. 환경설정**
<br />

```{r set env, echo = TRUE, message = FALSE}
# install.packages("kohonen")
# install.packages("dbscan")
library(kohonen)
library(dbscan)
library(readxl)
library(tidyverse)
options(repr.plot.width = 5, repr.plot.height = 4) #그림 크기 옵션
```
<br /> 
<br /> 

### **1. 데이터 불러오기**
<br />

**[데이터 다운로드]** <br />

* C드라이브에 [R_project] 폴더 생성<br />
* [R_project] 폴더에 [DAT] 폴더 생성<br />
* 데이터 스토어에서 샘플데이터(3.아파트_주소기반_주택지역특성시세정보_DB.xlsx)를 "C:/R_project/DAT/"에 다운로드  (<https://www.datastore.or.kr/file/detail?id=2c0a9616-4d78-403c-9d77-3db2effb2a74&page=1&viewCount=10&sort=1&order=1&source=1&keyword=%EC%95%84%ED%8C%8C%ED%8A%B8>)<br />
* 서울/수도권 및 5대광역시 아파트에 대한 주소테이블 외 4개의 테이블(정보집단)로 구성되며 각각 주택특성정보, 지역특성정보, 가격/신뢰등급/예상회수율정보 테이블로 이루어져 있고, 각 테이블간은 고유키값(NUM)으로 연계되어 있음 
<br />
<br />

**[데이터 호출]** 용산구 데이터
```{r data import : Real Estate Data}
path                  <- "C:/R_project/DAT/3.아파트_주소기반_주택지역특성시세정보_DB.xlsx"
sheet.names           <- excel_sheets(path)

df1                   <- read_excel(path, sheet.names[1])
df2                   <- read_excel(path, sheet.names[2])
df3                   <- read_excel(path, sheet.names[3])
df4                   <- read_excel(path, sheet.names[4])
data                  <- Reduce(function(x, y) merge(x, y, all=FALSE), list(df1, df2, df3, df4))

data$LAND_ACCESS      <- as.numeric(as.character(data$LAND_ACCESS))
data                  <- data[complete.cases(data), ]

gu_rows               <- data$SGG == "용산구"  # 용산구에 해당하는 데이터 행 
gu_data               <- data[gu_rows, ]

EMD_data              <- gu_data[!duplicated(gu_data$EMD), c(8, 52, 53)] 
head(EMD_data)
```
* EMD: 읍, 면, 동
* SUPPLY: 주택수
* EXCESS_DEMAND: 초과수요
<br /> 
<br /> 

### **2. 계층적 군집분석**
<br />

**[유사도 거리 계산]** 유클리드거리
```{r hierarchical clustering : euclidean}
attach(EMD_data)
x                     <- EMD_data[, 2:3]
D1                    <- dist(x)
D1 
```
<br /> 

**[유사도 거리 계산]** 맨하탄거리
```{r hierarchical clustering : manhattan}
D2                    <- dist(x, method = "manhattan") 
D2
```
<br /> 

**[계층적 군집 분석]** 최단 연결법
```{r hierarchical clustering : single link}
hc1                   <- hclust(dist(x)^2, method = "single")
plot(hc1, labels = EMD, hang = 1, main = "dendrogram : 최단 연결법")
```
<br /> 
<br /> 

**[계층적 군집 분석]** 최장 연결법
```{r hierarchical clustering : complete link}
hc2                   <- hclust(dist(x)^2, method = "complete")   
plot(hc2, labels = EMD, hang=1, main = "dendrogram : 최장 연결법")
```
<br /> 
<br /> 

**[군집 설정 및 시각화]** 군집 수 설정 후 그룹 별 산점도로 결과 확인 : 최단 연결법 
```{r plot : single link}
c1.num                <- 2  
hc1.result            <- cutree(hc1, k = c1.num) #최단 연결법 결과
plot(x, pch = hc1.result, col = hc1.result, main = "single")
text(x, labels = EMD, adj = -0.1, cex = 0.8)
```
<br /> 
<br /> 

**[군집 설정 및 시각화]** 군집 수 설정 후 그룹 별 산점도로 결과 확인 : 최장 연결법 
```{r plot : complete link}
hc2.result            <- cutree(hc2, k = c1.num) 
plot(x, pch =  hc2.result, col = hc2.result, main = "complete")
text(x, labels = EMD, adj = -0.1, cex = 0.8)
```
<br /> 
<br /> 

### **3. 비계층적 군집분석**
<br />

<span style="color:blue"> **k-means clustering** </span>
<br />
<br />

**[군집 설정]** 군집 수 = 3
```{r k-means clustering}
data_k                <- kmeans(x ,centers = 3) 
attributes(data_k)
data_k$cluster
```
<br /> 

**[군집화]** grouping
```{r k means : grouping}
clus                  <- cbind(EMD_data, x, data_k$cluster)
clus1                 <- clus[(clus[,4] == 1), ]
clus2                 <- clus[(clus[,4] == 2), ]
clus3                 <- clus[(clus[,4] == 3), ]
kc                    <- table(data_k$cluster)
plot(x, pch = data_k$cluster, col = data_k$cluster, main = "K-means clustering")
text(x, labels = EMD, adj = -0.1, cex = 0.8)
```
<br /> 
<br /> 


<span style="color:blue"> **SOM(Self-Organization-Map)** </span>
<br />
<br />

**[데이터 호출]**  
```{r data import : above data}

som_data              <- data[!duplicated(EMD), c(48:53)]
head(som_data, 5)
```
* POPULATION: 인구수
* HOUSEHOLD: 가구수
* PPH: 세대당 인구수
* SINGLE_HOUSEHOLD: 1인 가구수
* SUPPLY: 주택수
* EXCESS_DEMAND: 초과수요
<br /> 
<br />

**[데이터 변환]** 변수들간의 표준화(단위 환산)
```{r data scaling}
apart.sc              <- scale(som_data)
```
<br /> 

**[분석]** grid 설정 후 군집분석 <br /> 
som에 활용할 grid는 somgrid함수 활용
  + xdim, ydim : dimensions of the grid
  + topo       : 각 노드들이 연결되는 방식
```{r SOM}
set.seed(7)
apart.som             <- som(apart.sc, grid = somgrid(13, 13, topo = "hexagonal"))
```
<br /> 

**[결과]** SOM 결과 확인 
```{r summary som}
summary(apart.som)
```
<br /> 

**[시각화]**
```{r som plot(basic)}
plot(apart.som, main="Apartment data")
```
<br /> 
<br /> 

**[시각화]** SOM 분류결과 : count
```{r som plot : count}
plot(apart.som, type="counts", main="Apartment data: counts")
```
<br /> 
<br /> 

**[시각화]** SOM 분류결과 : quality
```{r som plot : quality}
plot(apart.som, type="quality", main="Apartment data: mapping quality")
```
<br /> 
<br /> 

**[시각화]** SOM 분류결과 : mapping
```{r som plot : mapping}
plot(apart.som, type="mapping", col = apart.som$unit.classif, main="mapping plot")
```
<br /> 
<br /> 

**[시각화]** SOM code vector에 따른 분류결과 색으로 구분 
```{r som plot gradation}
par(mfrow=c(1, 3))
colour1               <- tricolor(apart.som$grid)
plot(apart.som, "mapping", bg=rgb(colour1))
colour2               <- tricolor(apart.som$grid, phi=c(pi/6, 0, -pi/6))
plot(apart.som, "mapping", bg=rgb(colour2))
colour3               <- tricolor(apart.som$grid, phi=c(pi/6, 0, -pi/6), offset= .5)
plot(apart.som, "mapping", bg=rgb(colour3))
```

























