---
title: "▒ 연관규칙분석 ▒"
output: html_document
editor_options: 
  chunk_output_type: inline
---

```{r setup, include=FALSE}
knitr::opts_chunk$set(echo = TRUE)
```
<br /> 

### **0. 환경설정**
<br /> 

```{r set env, echo = TRUE, message = FALSE}
# install.packages("arules")
# install.packages("arulesViz")
library(arules)
library(arulesViz)
```
<br /> 
<br /> 

### **1. 데이터 설명 : Adult data**
<br /> 
<span style="color:blue"> **(Q) 어떤 규칙을 갖는 사람들이 남성일까?** </span>
<br />
<br />
**[데이터 호출]** 
<br /> 

* 미국 Census Bureau의 Census Income데이터 베이스에 추출한 설문조사 자료<br /> 
* 관측치의 개수 : 48843개<br />
* 나이, 직업군, 교육정도 등의 주로 범주형인 15개의 변수 포함
<br /> 
<br /> 

```{r data import}
data(Adult)
summary(Adult)
```
<br /> 

**[막대 그래프]** 지지도(support)가 0.4이상인 item들의 빈도
```{r barplot 1}
itemFrequencyPlot(Adult, support = 0.4, main = "Item Frequency Plot above support 0.4")
```
<br /> 
<br /> 

**[막대 그래프]** 지지도(support) 기준 상위 10개 item들의 빈도
```{r barplot 2}
itemFrequencyPlot(Adult, topN = 10, main = "Histogram of support top 10 items")
```
<br /> 
<br /> 


### **2. 연관규칙분석**
<br /> 

**[연관 규칙]** 지지도가 0.4 이상인 경우
```{r associate : support upper 0.4}
rules                 <- apriori(Adult, parameter = list(support = 0.4))
summary(rules)
```
<br /> 

**[연관 규칙]** 지지도가 0.4이상이면서 향상도가 1.3 이상인 경우
```{r associate : support upper 0.4 and lift upper 1.3}
rules.sub             <- subset(rules, subset = rhs %pin% "sex" & lift > 1.3)
inspect(sort(rules.sub)[1:3])
```
→ 위 결과로는 “시민권자와 결혼하였으면 남성이다.” , “남편이면 남성이다”, “시민권자와 결혼했고 남편이면 남성이다.”라는 것들을 찾음
<br /> 
<br />

**[시각화]** 모든 규칙의 산점도
<br /> 

* x축: 지지도<br />
* y축: 향상도<br />
* 점의 색: 신뢰도
<br />
```{r all measures}
plot(rules, measure = c("support", "lift"), shading = "confidence")
```
<br /> 
<br /> 

**[시각화]** 같은 그래프를 3D로 표현
<br />

※ control=list(reorder=TRUE) 옵션: 아이템들을 재배열 → 군집효과를 두드러지게 함<br />
※ 옵션이 적용되지 않아 우선 주석처리해둠
<br />
```{r all measures 3}
# plot(rules, method = "matrix3D", measure = "lift", control = list(reorder = TRUE)) 
plot(rules, method = "matrix3D", measure = "lift")
```
<br /> 
<br /> 

**[시각화]** 향상도 기준 상위 10개의 연관 규칙 시각화
<br /> 

* 색깔: 향상도의 크기<br />
* 원의 크기: 지지도의 크기
<br />
```{r plots by lift upper 10}
subrules2             <- head(sort(rules, by = "lift"), 10) 
plot(subrules2, method = "graph")
```


























