---
title: "▒ 고급회귀분석 ▒"
output: html_document
editor_options: 
  chunk_output_type: inline
---

```{r setup, include=FALSE}
knitr::opts_chunk$set(echo = TRUE, warning = F)
```
<br /> 

### **0. 환경설정**
<br />

``` {r set env, echo = TRUE, message = FALSE}
#install.packages("factoextra")
#install.packages("plotmo")
#install.packages("ggplot2")
#install.packages("pls")
#install.packages("glmnet")
library(factoextra)
library(plotmo)
library(ggplot2)
library(pls)
library(glmnet)
library(readxl)
```
<br />

**[Define function]** Correlation panel
```{r define fun- 1 , echo = TRUE, message = FALSE}
panel.cor             <- function(x, y){
  usr                 <- par("usr"); on.exit(par(usr))
  par(usr = c(0, 1, 0, 1))
  r                   <- round(cor(x, y), digits = 2)
  txt                 <- paste0("   R = ", r)
  text(0.5, 0.3, txt, cex = 1)
}
```
<br />

**[Define function]** Customize upper panel
```{r define fun- 2}
upper.panel<-function(x, y){
  points(x, y, pch = 19, col = "#FC4E07")
}
```
<br />

**[option]** options by plot
```{r options by plot}
options(repr.plot.width = 6, repr.plot.height = 5) 
```
<br /> 
<br /> 

### **1. 예제 데이터**
<br />

**[데이터 다운로드]** <br />

* C드라이브에 [R_project] 폴더 생성<br />
* [R_project] 폴더에 [DAT] 폴더 생성<br />
* 데이터 스토어에서 샘플데이터(3.아파트_주소기반_주택지역특성시세정보_DB.xlsx)를 "C:/R_project/DAT/"에 다운로드  (<https://www.datastore.or.kr/file/detail?id=2c0a9616-4d78-403c-9d77-3db2effb2a74&page=1&viewCount=10&sort=1&order=1&source=1&keyword=%EC%95%84%ED%8C%8C%ED%8A%B8>)<br />
* 서울/수도권 및 5대광역시 아파트에 대한 주소테이블 외 4개의 테이블(정보집단)로 구성되며 각각 주택특성정보, 지역특성정보, 가격/신뢰등급/예상회수율정보 테이블로 이루어져 있고, 각 테이블간은 고유키값(NUM)으로 연계되어 있음 
<br />
<br />

**[데이터 호출]** 
```{r data import}
# path                  <- "C:/R_project/DAT/3.아파트_주소기반_주택지역특성시세정보_DB.xlsx"
sheet.names           <- excel_sheets(path)

df1                   <- read_excel(path, sheet.names[1])
df2                   <- read_excel(path, sheet.names[2])
df3                   <- read_excel(path, sheet.names[3])
df4                   <- read_excel(path, sheet.names[4])
data                  <- Reduce(function(x, y) merge(x, y, all=FALSE), list(df1, df2, df3, df4))

data$LAND_ACCESS      <- as.numeric(as.character(data$LAND_ACCESS))      
data1                 <- data[complete.cases(data), c(97, 41, 93, 49:53, 25:27)]
# head(data1, 5)
knitr::kable(head(data1,5), caption = "아파트 시세정보")
```
* AVM_RECOVER : 회수가능금액
* LAND_ACCESS : 개별공시지가
* APPRAISAL_FEE : 감정평가수수료
* HOUSEHOLD : 가구수
* PPH : 세대당인구수
* SINGLE_HOUSEHOLD : 1인가구수
* SUPPLY : 주택수
* EXCESS_DEMAND : 초과수요
* PRIV_AREA : 전유면적
* PUB_AREA : 공유면적
* SUM_AREA : 계약면적
<br /> 
<br />

```{r, fig.cap= "correlation plot"}
pairs(data1, lower.panel = panel.cor, upper.panel = upper.panel)
```
<br /> 
<br /> 


### **2.주성분 회귀분석** 
<br /> 

**[주성분 분석]**
```{r PCA}
data_pca              <- princomp(data1[-1], cor = TRUE)
summary(data_pca)
summary(data_pca)$loadings
```
<br /> 

**[scree plot]**
```{r scree plot in PCA}
fviz_eig(data_pca, main = "Scree Plot", barcolor = "#00AFBB", barfill = "#00AFBB", 
         linecolor = "#FC4E07", xlab = "Principal Component", ylab = "Proportion of Variance")
```
<br /> 
<br /> 

**[score값 계산]**  
```{r score in PCA}
data_score            <- data.frame(summary(data_pca)$score) 
```
<br />

**[모형적합]** 모든 주성분을 이용한 회귀모형 
```{r linear model using PC 3}
data_score_lm         <- lm(data1$AVM_RECOVER  ~ Comp.1 + Comp.2 + Comp.3 + Comp.4 + Comp.5 + Comp.6 + Comp.7 +
                              Comp.8 + Comp.9 + Comp.10 , data = data_score)
summary(data_score_lm)
```
→ 제9주성분과 제10주성분을 제외하고 모두 유의하다.<br /> 
<br /> 

**[모형적합]** 제8주성분까지 이용한 회귀모형 
```{r linear model using PC 2}
data_score_lm         <- lm(data1$AVM_RECOVER ~ Comp.1 + Comp.2 + Comp.3 + Comp.4 + Comp.5 + Comp.6 + Comp.7 +
                              Comp.8, data = data_score)
summary(data_score_lm)
```
→ 제 8주성분까지 사용하더라도,  **_0.9972_**(Adjusted R-squared)로 모든 주성분을 사용한 모형과 차이가 없음을 확인할 수 있다.
<br /> 
<br />

### **3. 부분 최소 제곱**
<br />

**[모형적합]** 기본 모형
```{r model fit pls}
set.seed(1)
data_pls1             <- plsr(AVM_RECOVER ~ ., ncomp = 10, data = data1, validation = "CV")
summary(data_pls1)
```
<br />

**[모형적합]** 최적 성분수 결정
```{r plot pls}
pls.RMSEP             <- RMSEP(data_pls1)
plot(pls.RMSEP, main="RMSEP PLS Solubility", xlab="components")
min_comp              <- which.max(abs(diff(pls.RMSEP$val[2,,])))
abline(v = min_comp, col="red")
```
<br />
→ 성분의 개수가 **_3_**개까지 급격히 감소하므로 최적의 성분 개수는 **_3_**개
<br />
<br />

**[모형적합]** 최적의 성분 개수인 3개의 성분을 가지는 부분 최소 제곱 회귀 모형 적합
```{r model fit pls comp 3}
set.seed(1)
data_pls2             <- plsr(AVM_RECOVER ~ ., ncomp = min_comp, data = data1)
plot(data_pls1$fitted.values[, , 2], data1$AVM_RECOVER, pch = 19,
     col = "dodgerblue", xlab = "fitted value", ylab = "real")
abline(0, 1, col = 2, lwd = 1.5)
```
<br />
<br />


### **4. Shrinkage Method**
<br />

**[상관성 확인]**
```{r sc plot Shrinkage Method}
pairs(data1, lower.panel = panel.cor, upper.panel = upper.panel)
```
<br />

**[변수 지정]** 반응 변수
```{r set response var}
y                     <- data1[, 1]
```
<br />

**[변수 지정]** 설명 변수
```{r set explain var}
x                     <- data1[, -1]
```
<br />
<br />

<span style = "color:blue"> **Ridge** </span> <br />
<br />

**[모형적합]** 기본모형
```{r ridge regression}
set.seed(1)
ridge.fit             <- glmnet(as.matrix(x), y, alpha = 0) # alpha=0: ridge, 1: lasso, 0.5: Elastic
```
<br />

**[모형적합]** 최적 조율 모수
```{r find parameter ridge}
set.seed(1234) # random number fix
cv.ridge              <- cv.glmnet(as.matrix(x), y, alpha = 0)
plot(cv.ridge)
round(cv.ridge$lambda.min, 4)
```
→ shrinkage factor가 4059.499(log 변환 시 8.308815)일 때 MSE가 가장 작으므로 best model
<br />
<br /> 

**[결과]** Ridge 회귀계수
```{r ridge coefficient}
coef(ridge.fit, s = cv.ridge$lambda.min)
```
→ 모든 변수의 계수가 추정됨
<br />
<br /> 

**[시각화]**
```{r plot_glmnet Ridge} 
plot_glmnet(ridge.fit, label = TRUE)
```
<br />
<br />


<span style = "color:blue"> **Lasso** </span> <br />
<br />

**[모형적합]** 
```{r model fit lasso}
lasso.fit             <- glmnet(as.matrix(x), y, alpha = 1)
```
<br />

**[모형적합]**  최적 조율 모수
```{r find parameter lasso}
set.seed(1234) 
cv.lasso              <- cv.glmnet(as.matrix(x), y, alpha = 1)  
plot(cv.lasso)
round(cv.lasso$lambda.min, 4)
```
→ shrinkage factor가 202.0422(log 변환 시 5.308477) 일때 MSE가 가장 작으므로 best model
<br /><br /> 

**[결과]** Lasso 회귀계수
```{r lasso coefficient}
coef(lasso.fit, s = cv.lasso$lambda.min)
```
→ LAND_ACCESS, PPH, SINGLE_HOUSEHOLD, SUPPLY, EXCESS_DEMAND, PRIV_AREA, PUB_AREA이 제외되어 모형적합
<br />
<br /> 

**[시각화]**
```{r plot_glmnet lasso}
plot_glmnet(lasso.fit, label = TRUE)
```
<br />
<br />


<span style = "color:blue"> **Elasticnet** </span> <br />
<br />

**[모형적합]** 기본 모형 
```{r model fit els}
elas.fit              <- glmnet(as.matrix(x), y, alpha = 0.5)
```
<br />

**[모형적합]** 최적 조율 모수
```{r find parameter els}
set.seed(1234)
cv.elas               <- cv.glmnet(as.matrix(x), y, alpha = 0.5) 
plot(cv.elas)
round(cv.elas$lambda.min, 4)
```
→ shrinkage factor가  253.7768(log 변환 시 5.536455)일 때 MSE가 가장 작으므로 best model
<br />
<br /> 

**[결과]** Elasticnet 회귀계수
```{r els coefficient}
coef(elas.fit, s = cv.elas$lambda.min)
```
→ LAND_ACCESS, PPH, SINGLE_HOUSEHOLD, SUPPLY, PUB_AREA이 제외됨
<br />
<br /> 

**[시각화]**
```{r plot_glmnet els}
plot_glmnet(elas.fit, label = TRUE)
```
<br />