---
title: "▒ 주성분분석 ▒"
output: html_document
editor_options: 
  chunk_output_type: inline
---

```{r setup, include=FALSE}
knitr::opts_chunk$set(echo = TRUE)
```
<br /> 

### **0. 환경설정**
<br />

``` {r set env, echo = TRUE, message = FALSE}
# install.packages("factoextra")
library(datasets)
library(factoextra)
library(readxl)
```
<br />

**[Define function]** Correlation panel
```{r define fun- 1 , echo = TRUE, message = FALSE}
panel.cor             <- function(x, y){
  usr                 <- par("usr"); on.exit(par(usr))
  par(usr = c(0, 1, 0, 1))
  r                   <- round(cor(x, y), digits = 2)
  txt                 <- paste0("   R = ", r)
  cex.cor             <- 0.9/strwidth(txt)
  text(0.3, 0.3, txt, cex = cex.cor * r)
}
```
<br />

**[Define function]** Customize upper panel
```{r define fun- 2 , echo = TRUE, message = FALSE}
upper.panel           <-function(x, y){
  points(x,y, pch = 19, col = "#FC4E07")
}
```
<br /> 
<br /> 

### **1. Data Load**
<br />

<span style="color:blue"> **(Q) Colinearity가 매우 높다. 차원을 축소할 수 있을까?** </span>
<br />
<br />

**[데이터 다운로드]** <br />

* C드라이브에 [R_project] 폴더 생성<br />
* [R_project] 폴더에 [DAT] 폴더 생성<br />
* 데이터 스토어에서 샘플데이터(3.아파트_주소기반_주택지역특성시세정보_DB.xlsx)를 "C:/R_project/DAT/"에 다운로드  (<https://www.datastore.or.kr/file/detail?id=2c0a9616-4d78-403c-9d77-3db2effb2a74&page=1&viewCount=10&sort=1&order=1&source=1&keyword=%EC%95%84%ED%8C%8C%ED%8A%B8>)<br />
* 서울/수도권 및 5대광역시 아파트에 대한 주소테이블 외 4개의 테이블(정보집단)로 구성되며 각각 주택특성정보, 지역특성정보, 가격/신뢰등급/예상회수율정보 테이블로 이루어져 있고, 각 테이블간은 고유키값(NUM)으로 연계되어 있음 
<br />
<br />

**[데이터 호출]**
```{r data load mtcars}
path                  <- "C:/R_project/DAT/3.아파트_주소기반_주택지역특성시세정보_DB.xlsx"
sheet.names           <- excel_sheets(path)

df1                   <- read_excel(path, sheet.names[1])
df2                   <- read_excel(path, sheet.names[2])
df3                   <- read_excel(path, sheet.names[3])
df4                   <- read_excel(path, sheet.names[4])
data                  <- Reduce(function(x, y) merge(x, y, all=FALSE), list(df1, df2, df3, df4))

data$LAND_ACCESS      <- as.numeric(as.character(data$LAND_ACCESS))
data1                 <- data[complete.cases(data), c(25:27, 48, 49, 85)]

head(data1, 5)
```
* PRIV_AREA: 전유면적 
* PUB_AREA: 공유면적 
* SUM_AREA: 계약면적 
* POPULATION: 인구수 
* HOUSEHOLD: 가구수
* PRICE_GEN: 일반거래시세
<br /> 
<br />

### **2.Scatter Plot & Correlation**
<br />

**[상관성 확인]**
```{r sc plot and correlation}
pairs(data1, lower.panel = panel.cor, upper.panel = upper.panel)
```
<br /> → 상관관계가 매우 높은것으로 판단되므로 차원 축소가 필요함
<br />
<br /> 


### **3. PCA 수행**
<br />

**[Eigen decomposition]** 표준화를 위해 center&scale = T
```{r PCA 1}
pca_result_data       <- prcomp(data1, center = T, scale. = T)
```
<br /> 

**[Eigen value]**
```{r PCA Eigen value}
data.frame("고유값" = pca_result_data$sdev^2)
```
<br /> 

**[Eigen Vector]** 
```{r Eigen Vector }
data.frame(pca_result_data$rotation)
```
<br /> 

**[누적 기여도]**
```{r cumulative variant}
summary(pca_result_data)
```
→ 각 주성분에 해당하는 고유값과 고유벡터 확인 가능<br /> 
→ 평균 고유값(=1) 이상인 제1, 2 주성분 선택<br /> 
→ 제1, 2 주성분을 선택 하였을 때 설명력은 약 85.49%임
<br /> 
<br /> 

### **4. Scree Plot**
<br />

```{r Scree Plot}
fviz_eig(pca_result_data, main = "Scree Plot", barcolor = "#00AFBB", barfill = "#00AFBB", linecolor = "#FC4E07", 
         xlab = "Principal Component", ylab = "Proportion of Variance")
```
<br />
→ 기울기가 급감하는 지점을 통해 주성분 개수를 2로 설정
<br /> 
<br /> 

### **5. Biplot Plot**
<br />

```{r Biplot Plot}
fviz_pca_biplot(pca_result_data, select.ind = list(contrib = 20), col.ind="#00AFBB") +
  theme_minimal()
```
<br /> 
<br /> 

## **6. 주성분 점수 계산**
<br />

```{r}
data1_pc              <- cbind(data1, pc1 = predict(pca_result_data)[, 1], pc2 = predict(pca_result_data)[, 2])
head(data1_pc)
```
<br /> 
<br /> 



<span style="font-size:1.5em;color:red">**결론**</span><br /> 

* Colinearity가 높은 6개의 변수를 차원축소를 통해 2개의 변수변환 하여 전체 변동의 85.49% 설명 가능<br /> 
* 생성된 주성분은 회귀분석, 군집분석 등의 Input 변수로 활용 가능 함<br /> 

























