---
title: "▒ 앙상블 ▒"
output: html_document
editor_options: 
  chunk_output_type: inline
---

```{r setup, include=FALSE}
knitr::opts_chunk$set(echo = TRUE, fig.align = 'center')
```
<br /> 

### **0. 환경설정**
<br />

```{r set env, echo = TRUE, message = FALSE}
# required_pkg        <- c("ipred", "gbm", "randomForest", "readxl")
# pkg_to_install      <- required_pkg[!(required_pkg %in% rownames(installed.packages()))]
# if(length(pkg_to_install) > 0) install.packages(pkg_to_install)

library(ipred)
library(gbm)
library(randomForest)
library(readxl)
```
<br />

**[Define function]** Boosting 횟수 M 정하기
```{r define fun- 1 , message = FALSE}
find_M <- function(m){
    fit.boost         <- gbm(as.factor(SGG)~.,data=train,distribution="multinomial",n.trees=m)
    pred.prob         <- predict(fit.boost,x_test,type="response",n.trees=m)  #확률로 나옴
    pred.prob         <- matrix(pred.prob, ncol = length(fit.boost$classes))
    pred              <- fit.boost$classes[apply(pred.prob,1,which.max)]
    err_rate          <- mean(pred!=y_test)
    return(err_rate)
}
```
<br / >

### **1. 데이터 불러오기**
<br />

**[데이터 다운로드]** <br />

* C드라이브에 [R_project] 폴더 생성<br />
* [R_project] 폴더에 [DAT] 폴더 생성<br />
* 데이터 스토어에서 샘플데이터(3.아파트_주소기반_주택지역특성시세정보_DB.xlsx)를 "C:/R_project/DAT/"에 다운로드  (<https://www.datastore.or.kr/file/detail?id=2c0a9616-4d78-403c-9d77-3db2effb2a74&page=1&viewCount=10&sort=1&order=1&source=1&keyword=%EC%95%84%ED%8C%8C%ED%8A%B8>)<br />
* 서울/수도권 및 5대광역시 아파트에 대한 주소테이블 외 4개의 테이블(정보집단)로 구성되며 각각 주택특성정보, 지역특성정보, 가격/신뢰등급/예상회수율정보 테이블로 이루어져 있고, 각 테이블간은 고유키값(NUM)으로 연계되어 있음 
<br />
<br />

**[데이터 호출]** 
```{r data import}
path                  <- "data/3.아파트_주소기반_주택지역특성시세정보_DB.xlsx"
sheet.names           <- excel_sheets(path)

df1                   <- read_excel(path, sheet.names[1])
df2                   <- read_excel(path, sheet.names[2])
df3                   <- read_excel(path, sheet.names[3])
df4                   <- read_excel(path, sheet.names[4])
data                  <- Reduce(function(x, y) merge(x, y, all=FALSE), list(df1, df2, df3, df4))

data$LAND_ACCESS      <- as.numeric(as.character(data$LAND_ACCESS)) 
data$UNIT_NUM         <- as.numeric(as.character(data$UNIT_NUM)) 

data                  <- data[complete.cases(data), c("SGG","PRICE_GEN", "FLOOR", "PRIV_AREA", "PUB_AREA", "SUM_AREA","UNIT_NUM", "PARK_NUM", "LAND_ACCESS", "SUB_DIST")]   

head(data, 5)
```

* SGG : 시군구
* PRICE_GEN ; 일반거래시세
* FLOOR : 층명
* PRIV_AREA : 전유면적
* PUB_AREA : 공유면적
* SUM_AREA : 계약 면적
* UNIT_NUM : 총세대수
* PARK_NUM : 총주차대수
* LAND_ACCESS : 개별공시지가
* SUB_DIST : 지하철역과의 거리
<br />
<br />
 
**[데이터 가공]** 데이터가 적은 지역 전처리 (광진구 제거, 종로구와 중구 통합)  
```{r preprocessing loaded dataset}

en_data               <- subset(data,!grepl("광진구", SGG))
en_data$SGG           <- ifelse(en_data$SGG == "성동구", "A",ifelse(en_data$SGG == "용산구", "B", "C"))
table(en_data$SGG)

# column type 지정
en_data$SGG           <- as.factor(as.character(en_data$SGG))

head(en_data)
```
<br />

**[데이터 분할]** Training set 70% , Test set 30% 무작위 추출을 이용하여 나누기
```{r split data : train / test}
set.seed(10)
sample_num            <- sample(1:nrow(en_data), 0.7*nrow(en_data))
train                 <- en_data[sample_num,]
test                  <- en_data[-sample_num,]
x_train               <- train[,-1]
x_test                <- test[,-1]
y_train               <- train[,1]
y_test                <- test[,1]
```
<br /> 
<br /> 

### **2. 앙상블**
<br />

<span style = "color:blue"> **Bagging** </span> <br />
<br />

**[모형적합]** nbagg : bootstrap의 개수 (bootstrap의 개수는 충분히 크게 하는것이 좋다.)
```{r bagging}
fit.bagg              <- ipredbagg(as.factor(y_train), x_train, data=train, nbagg=1000)  
fit.bagg
```
<br /> 

**[예측]** 그룹예측
```{r bagging pred}
pred                  <-predict(fit.bagg, newdata = x_test)
table(pred,y_test)
```
<br /> 

**[결과]** 오분류율
```{r bagging recognition rate}
cat("오분류율 = ", mean(pred!=y_test)*100,"%")
```
<br /> 


**[예측]** 확률예측
```{r predict probability}
pred2                <-predict(fit.bagg,x_test,type="prob")
head(pred2)
```
<br /> 
<br /> 

<span style = "color:blue"> **Boosting : gbm(gradient boosting model)** </span><br />
<br />

**[모형적합]**
```{r gbm}
fit.boost             <- gbm(SGG~.,data=train,distribution="multinomial",n.trees=500)
summary(fit.boost)
```
<br /> 

**[예측]** 확률예측
```{r gbm pred}
pred.prob             <- predict(fit.boost,x_test,type="response",n.trees=500)    #확률로 나옴
pred.prob             <- matrix(pred.prob,ncol=3)                                 #3가지 범주의 확률
pred.prob
# 각 범주에 속할 확률 산출
colnames(pred.prob)   <- levels(y_train)
head(pred.prob)
```
<br />


**[예측]** 3가지 범주중에 가장 높은 확률을 가진 범주로 분류
```{r gbm selecr 4}
pred                  <-apply(pred.prob,1,which.max)
pred                  <-ifelse(pred==1,"A",ifelse(pred==2,"B","C"))
table(pred,y_test)
```
<br />

**[결과]** 오분류율
```{r gbm recognition rate}
cat("오분류율 = ", mean(pred!=y_test)*100, "%")
```
<br />

**[Boosting 횟수 M 정하기]**
```{r fine cnt of boosting}
find_M(50)
find_M(100)
find_M(250)
find_M(500)
find_M(750)
find_M(1000)
find_M(1500)
find_M(2000)
```
<br />
<br />


<span style = "color:blue"> **Random Forest** </span> <br />
<br />

**[모형적합]**
```{r randomforest}
set.seed(100)
fit.rf                <- randomForest(as.factor(SGG)~.,data=train, ntree=1000,  mtry=3)
```
<br />

**[예측]**
```{r randomforest pred}
pred                  <-predict(fit.rf,x_test)
table(pred,y_test)
```
<br />

**[결과]** 오분류율
```{r randomforest recognition rate}
cat("오분류율 = ", mean(pred!=y_test)*100, "%")
```
<br />

**[random forest에서 k정하기]**
```{r randomforest find k}
MAPE                  <- NULL
for(i in 1:ncol(x_train)){
    temp_rf           <- randomForest(as.factor(SGG)~.,data=train, ntree=1000, mtry=i)  
    pred              <- predict(temp_rf,x_test)
    MAPE[i]           <- mean(pred!=y_test)
}
round(MAPE,2)
plot(x=seq(1,ncol(x_train)),y=MAPE,type="l",xlab="변수개수")
```
































